臺灣高等法院臺中分院刑事判決　　94年度上訴字第1030號
上　訴　人
即　被　告　乙○○
　　　　　　　　　　國民
上列上訴人因違反毒品危害防制條例案件，不服臺灣彰化地方法
院中華民國94年４月８日第一審簡式審判程序判決（民國94年度
訴字第386號，起訴案號： 臺灣彰化地方法院檢察署民國94年度
毒偵緝字第７號、第８號、 94年度毒偵字第158號及移送併辦94
年度毒偵字第2175號、第2306號），提起上訴，本院判決如下：
    主      文
原判決撤銷。
乙○○連續施用第一級毒品，累犯，處有期徒刑壹年玖月，扣案
如附表所示之海洛因及含摻海洛因粉末之香菸均沒收銷燬之；又
連續施用第二級毒品，累犯，處有期徒刑捌月。扣案如附表所示
之甲基安非他命沒收銷燬之。主刑部分應執行有期徒刑貳年。
    事  　　實
一、乙○○於民國（下同）年間，因犯常業詐欺及施用毒品案
    件，經本院及臺灣臺北地方法院分別判處有期徒刑１年５月
    及３年６月確定，嗣經臺灣臺北地方法院裁定應執行有期徒
    刑４年１０月確定；另又因違反肅清煙毒條例案件，經本院判
    處有期徒刑３年確定，上述刑期合併執行，至年３月日
    假釋出獄，乙○○於假釋期間再因違反麻醉藥品管理條例案
    件，經臺灣彰化地方法院判處有期徒刑６月確定，前述假釋
    部分因而撤銷，所餘殘刑有期徒刑５年日與有期徒刑６月
    部分接續執行，至90年月日假釋出監，於93年５月９日
    假釋期滿未經撤銷，視為執行完畢。乙○○又於年間，因
　　施用毒品案件，經臺灣彰化地方法院年度毒聲字第1613號
    裁定移送觀察勒戒後，認無繼續施用毒品之傾向，於年５
    月日執行完畢出所，嗣由台灣彰化地方法院檢察署檢察官
    以年度偵緝字第201號為不起訴處分確定。 詎乙○○仍不
    思悔改，於觀察勒戒執行期滿出所後５年內，又基於施用第
    一級毒品海洛因之概括犯意，自92年５月下旬起，至94年５
    月４日止，在彰化縣員林鎮○○○街號２樓、溪湖鎮新市
    巷、溪湖鎮○○路旁、溪湖鎮○○街旁、溪湖鎮○○路俗俗
    賣黃昏市場後方、埔鄉○○路等處，以將海洛因摻入香煙
    中持以吸食之方式，約每日施用二至三次，連續施用第一級
    毒品海洛因多次。另基於施用第二級毒品甲基安非他命之概
    括犯意，自92年５月下旬起，至94年５月４日止，在彰化縣
    溪湖鎮○○街新市巷號之住處或該住處附近，以將甲基安
    非他命置於鋁箔紙上點火燒烤成煙霧狀後再吸入體內之方式
    ，約每日施用一至二次，連續施用第二級毒品甲基安非他命
    多次。嗣先後於附表所示之時間及地點為警查獲，並當場扣
    得附表所示之毒品海洛因，甲基安非他命及含摻海洛因粉末
    之香菸。
二、案經台中縣警察局霧峰分局及彰化縣警察局溪湖分局報請臺
    灣彰化地方法院檢察署檢察官偵查起訴及彰化縣警察局溪湖
    分局報請同署檢察官偵辦，函請本院併案審判（94年度毒偵
    字第2175號、第2306號）。
    理　　　由
一、右揭事實，業據上訴人即被告乙○○（以下稱被告）於本院
    審理中坦承不諱，卷查被告於警訊或原審法院偵審中亦分別
    承認在卷。並經警查獲時採取被告尿液送請檢驗後呈嗎啡及
    甲基安非他命陽性反應，有中山醫學大學附設醫院藥物濫用
    檢測中心93年７月２日檢驗報告一紙及彰化縣衛生局93年８
    月日煙檢字第932551號、94年１月１０日煙檢字第940011號
    、94年３月日煙檢字第940964號、94年５月日煙檢字第
    941976號煙毒尿液檢驗成績書四張附卷可憑。復查附表所示
    查扣毒品海洛因及摻有海洛因粉末之香菸，均含第一級第６
    項毒品海洛因成分， 有法務部調查局調科壹字第140010370
    號、調科壹字第140010509號、調科壹字第140011136號、調
    科壹字第140011139號鑑定通知書四張附卷可稽。 復有臺灣
    彰化地方法院年度毒聲字第1613號裁定觀察勒戒及臺灣彰
    化地方法院檢察署檢察官 年度偵緝字第201號為不起訴處
    分確定，有被告臺灣高等法院前案紀錄表及檢察官不起訴處
    分書一件附卷可佐。被告自白核與事實相符，其犯罪事證明
    確，犯行足堪認定。
二、核被告所為，係犯毒品危害防制條例第１０條第１項之施用第
    一級毒品罪、第１０條第２項之施用第二級毒品罪。其持有第
    一級毒品、第二級毒品之低度行為，分別應為施用第一級毒
    品，第二級毒品之高度行為所吸收，均不另論罪。又被告連
    續多次施用第一級毒品海洛因，多次施用第二級毒品安非他
    命之犯行，其時間緊接，方法相同，所觸犯犯罪構成要件相
    同之罪名，顯係各基於概括之犯意反覆為之，均為連續犯，
    應依刑法第條之規定，論以一罪，並各加重其刑。又檢察
    官函請移送本院併案審判部分（94年度毒偵字第2175號、第
    2306號），本院認與被告經起訴，原審論罪科刑部分有連續
    犯之裁判上一罪關係，為檢察官起訴效力所及，本院自得一
    併審判。次查被告於年間，因犯常業詐欺及施用毒品案件
    ，經本院及臺灣臺北地方法院，分別判處有期徒刑１年５月
    及３年６月確定，嗣經臺灣臺北地方法院裁定應執行有期徒
    刑４年１０月確定；另又因違反肅清煙毒條例案件，經本院判
    處有期徒刑３年確定，上述刑期合併執行，至年３月日
    假釋出獄，被告於假釋期間再因違反麻醉藥品管理條例案件
    ，經臺灣彰化地方法院判處有期徒刑６月確定，前述假釋部
    分因而撤銷，所餘殘刑有期徒刑５月日與有期徒刑６月部
    分接續執行，至90年月日假釋出監，於93年５月９日假
    釋期滿未經撤銷，視為執行完畢。此有臺灣高等法院被告全
    國前案紀錄表一件在卷可稽，其於５年以內再犯本件有期徒
    刑以上之前揭二罪，均為累犯，均應依刑法第條之規定，
    遞加重其刑。
三、原審法院認被告犯罪事證明確，予以論罪科刑，固非無見。
    惟查原審判決對於被告於附表編號(四)、(五)所示再為警查獲其
    施用第一級毒品海洛因及第二級毒品甲基安非他命部分（即
    94年度毒偵字第2175號、第2306號卷宗所示部分），既有連
    續犯關係，屬裁判上之一罪，未及併予審判，即有欠合。被
    告上訴意旨略稱：原審判決量刑過重等語，雖為無理由，惟
    原審判決既有可議，自應由本院將原審判決撤銷改判。審酌
    被告前曾因施用毒品案件，經判處有期徒刑執行完畢及裁定
    施以觀察勒戒之前科紀錄，又於原審法院審理中，又連續施
    用毒品查獲二件，及施用第一、二級毒品係戕害其自身健康
    及犯後曾坦承態度等一切情狀，分別量處如主文第２項所示
    之刑。扣案如附表所示之海洛因及摻有海洛因粉末之香菸，
    因不能剝離；暨附表編號(一)之(2)甲基安非他命，均應依毒品
    危害防制條例第條第１項前段之規定，宣告沒收銷燬之。
    被告所犯前開施用第一級毒品罪及第二級毒品罪，犯意各別
    ，罪名不同，應予分論併罰，主刑部分並定其應執行有期徒
    刑２年。
四、據上論結：應依刑事訴訟法第三百六十九條第一項前段、第
    三百六十四條、第二百九十九條第一項前段，毒品危害防制
    條例第十條第一項、第二項、第十八條第一項前段，刑法第
    十一條前段、第五十六條，第四十七條，第五十一條第五款
    ，判決如主文。
本案經檢察官甲○○到庭執行職務。
中　　華　　民　　國　　94　　年　　6 　　月　　30　　日
　　　　　　　刑事第二庭　審判長法　官　李　璋　鵬
　　　　　　　　　　　　　　　　法　官　胡　森　田
　　　　　　　　　　　　　　　　法　官　方　艤　駐
上列正本證明與原本無異。
施用第一級毒品部分得上訴。
施用第二級毒品部分不得上訴。
如不服本判決應於收受送達後十日內向本院提出上訴書狀，其未
敘述上訴之理由者並得於提起上訴後十日內向本院補提理由書（
均須按他造當事人之人數附繕本）。
　　　　　　　　　　　　　　　　書記官　江　玉　萍
中　　華　　民　　國　　94　　年　　7 　　月　　1 　　日
附錄本案論罪科刑法條：
毒品危害防制條例第１０條：
施用第一級毒品者，處六月以上五年以下有期徒刑。
施用第二級毒品者，處三年以下有期徒刑。
附表：
┌──┬─────────┬──────────┬───────────────────┐
│編號│  查 獲 之 時 間  │ 查　獲　之　地　點 │  　查　 　扣　　 之　　 物　　 品  　│
├──┼─────────┼──────────┼───────────────────┤
│ (一) │九十三年六月十五日│彰化縣員林鎮○○○街│(1)海洛因九包（合計淨重四‧七三公克）。│
│    │十五時三十分許    │二十二號樓下        │(2)甲基安非他命一包（毛重○‧四公克）。│
├──┼─────────┼──────────┼───────────────────┤
│ (二) │九十三年八月四日十│彰化縣溪湖鎮大竹里福│海洛因二包（合計淨重○‧四二公克）。　│
│    │五時三十分許      │農路旁之空地        │                                      │
├──┼─────────┼──────────┼───────────────────┤
│ (三) │九十三年十二月三十│彰化縣溪湖鎮○○街一│(1)摻有海洛因粉末之香菸三支（菸捲淨重二│
│    │日二十三時四十分許│一○五號            │  ‧二七公克）。                      │
│　　│　　　　　　　　　│　　　　　　　　　　│(2)海洛因三十一包（合計淨重一七‧一九公│
│    │                  │                    │  克）。                              │
├──┼─────────┼──────────┼───────────────────┤
│ (四) │九十四年二月三日十│彰化縣溪湖鎮○○路俗│海洛因一小包（合計重一．三公克）。　　│
│    │三時許　　　　　　│俗賣黃昏市場後方    │　　　　　　　　　　                  │
├──┼─────────┼──────────┼───────────────────┤
│ (五) │九十四年五月四日二│彰化縣埔鄉○○路旁│使用過摻有海洛因粉末之香菸一支。　　　│
│    │十二時許　　　　　│空地　　　          │ 　　　　　　　　　　                 │
└──┴─────────┴──────────┴───────────────────┘
                                                    Ｒ
